臺灣基隆地方法院民事裁定  
111年度監宣字第80號
聲  請  人  施俊成  

相對人即受
監護宣告人  施金一  


利害關係人  施麗卿  

上列聲請人聲請對相對人監護宣告事件，本院裁定如下：
    主    文
宣告施金一（男、民國00年0月0日生、身分證統一編號：Z00000
0000號）為受監護宣告之人。
選定施俊成（男、民國00年0月0日生、身分證統一編號：Z00000
0000號）為受監護宣告之人之監護人。
指定施麗卿（女、民國00年0月00日生、身分證統一編號：Z0000
00000號）為會同開具財產清冊之人。
聲請費用新臺幣壹仟元由受監護宣告之人負擔。
    理  由
一、聲請意旨略以：聲請人之父即相對人施金一於民國111年5月
    5日因跌倒造成腦出血，致不能為意思表示或受意思表示，
    為此聲請對其為監護之宣告，並聲請選任聲請人為監護人及
    指定利害關係人施麗卿為會同開立財產清冊之人等語。
二、按對於因精神障礙或其他心智缺陷，致不能為意思表示或受
    意思表示，或不能辨識其意思表示之效果者，法院得因本人
    、配偶、四親等內之親屬、最近一年有同居事實之其他親屬
    、檢察官、主管機關或社會福利機構之聲請，為監護之宣告
    ，民法第14條第1項定有明文。次按受監護宣告之人應置監
    護人；法院為監護之宣告時，應依職權就配偶、四親等內之
    親屬、最近一年有同居事實之其他親屬、主管機關、社會福
    利機構或其他適當之人選定一人或數人為監護人，並同時指
    定會同開具財產清冊之人；法院選定監護人時，應依受監護
    宣告之人之最佳利益，優先考量受監護宣告之人之意見，審
    酌一切情狀，並注意下列事項：一受監護宣告之人之身心狀
    態與生活及財產狀況。二受監護宣告之人與其配偶、子女或
    其他共同生活之人間之情感狀況。三監護人之職業、經歷、
    意見及其與受監護宣告之人之利害關係。四法人為監護人時
    ，其事業之種類與內容，法人及其代表人與受監護宣告之人
    之利害關係，民法第1110條、第1111條第1項及第1111條之1
    亦分別定有明文。
三、經查：
  ㈠聲請人主張之前揭事實，業據其提出戶籍謄本、醫療財團法
    人臺灣區煤礦業基金會臺灣礦工醫院乙種診斷書為證。復經
    本院囑託長庚醫療財團法人基隆長庚紀念醫院就相對人之精
    神狀態予以鑑定，鑑定結果略以：施員（即相對人）臥床、
    包尿布，插有鼻胃管及氣管切開術，無法與外界互動。其生
    活狀況及現在身心狀態經檢查結果：對外界事務之適當知覺
    理會能力嚴重缺損，無眼神接觸，接受、維持及保存外界訊
    息之能力嚴重缺損，無語言表達功能，不具備經濟活動能力
    及管理處分自己財產之能力，日常生活無法自理，需專人24
    小時全日照護，社會功能嚴重缺損。綜合以上所述，施員之
    過去生活史、疾病史、身體檢查及精神狀態檢查結果，認目
    前施員因「失智症」，致其為意思表示、受意思表示和辨識
    其意思表示效果之能力已達「完全不能」之程度等語，有長
    庚醫療財團法人基隆長庚紀念醫院111年9月20日長庚院基字
    第1110900102號函附精神鑑定報告書乙件在卷可按。綜合上
    情，足認相對人確因心智缺陷，已達不能為意思表示或受意
    思表示之程度。從而，聲請人聲請對相對人為監護之宣告，
    為有理由，應予准許。
  ㈡本院參酌上開鑑定報告、聲請人之主張及本院調查結果，認
    聲請人為相對人之次子，與相對人關係密切，並共同負擔相
    對人之照護費用，自適宜擔任相對人之監護人；而利害關係
    人施麗卿為相對人之次女，亦為相對人之至親，自有瞭解相
    對人之財產狀況，以利監督之必要，參以相對人最近親屬即
    聲請人、利害關係人、相對人之長女施麗芬、長子施俊明、
    胞弟施金立、孫子女廖育廷、施柏奾均同意由聲請人擔任相
    對人之監護人、利害關係人擔任開具財產清冊人，有親屬會
    議同意書在卷可稽。本院審酌上情，認由聲請人擔任監護人
    ，應符合受監護宣告之人之最佳利益，爰選定聲請人為監護
    人，並指定施麗卿為會同開具財產清冊之人。另監護人施俊
    成應依據民法第1113條準用同法第1099條第1項之規定，對
    於受監護宣告之人即相對人之財產，會同施麗卿於2個月內
    開具財產清冊，並陳報法院，併此敘明。
四、依家事事件法第164條第2項，裁定如主文。
中　　華　　民　　國　　111 　年　　11　　月　　8 　　日
                   家事法庭     法  官　黃永定  
以上正本係照原本作成。
如對本裁定抗告須於裁定送達後10日內向本院提出抗告狀。
中　　華　　民　　國　　111 　年　　11　　月　　8 　　日
                                書記官　佘筑祐